【裁判字號】    95,聲,911
【裁判日期】    950622
【裁判案由】    返還提存物
【裁判全文】
臺灣桃園地方法院民事裁定               95年度聲字第911號
聲  請  人  昇鴻建設開發有限公司
相  對  人  中華商業銀行股份有限公司
法定代理人  乙○○
相  對  人  甲○○
                    通訊地址：台北縣三峽鎮○○路○段288
上列當事人間聲請返還擔保金事件，本院裁定如下：
    主  文
本院八十九年度存字第一四七０號提存事件聲請人所提存之擔保
金新台幣拾陸萬零陸拾元，准予返還。
    理  由
一、按訴訟終結後，供擔保人證明已定20日以上之期間，催告受
    擔保利益人行使權利而未行使，或法院依供擔保人之聲請，
    通知受擔保利益人於一定期間內行使權利並向法院為行使權
    利之證明而未證明者，法院應依供擔保人之聲請，以裁定命
    返還其提存物；而前開規定於其他依法令供訴訟上之擔保者
    準用之，民事訴訟法第104 條第1 項第3 款、第106 條分別
    定有明文。
二、本件聲請意旨略以：相對人中華商業銀行股份有限公司（下
    稱中華商銀）前以相對人甲○○積欠其新台幣（下同）360,
    060 元為由，聲請本院以89年度執字第7 號強制執行事件（
    89年度執字第2493號併案辦理）查封相對人甲○○名下之不
    動產，惟該不動產移轉登記為甲○○之名義有無效之原因，
    應塗銷回復為聲請人所有，聲請人始為上開不動產之真正權
    利人，聲請人遂依法提起第三人異議之訴，並向本院聲請准
    予供擔保停止強制執行獲准（89年度聲字第485 號裁定），
    聲請人遂以本院89年度存字第1470號提存事件提存如主文所
    示之擔保金供擔保，並據以聲請停止強制執行在案。嗣前開
    第三人異議之訴業經判決確定（最高法院93年度台上字第21
    20號、台灣高等法院93年度重上更(一)字第1414號等），業已
    訴訟終結，聲請人另定20日以上期間催告相對人中華商銀行
    使權利，而相對人甲○○因無法送達，聲請人亦已聲請本院
    通知其行使權利，相對人逾期均未行使權利，爰依法聲請准
    予返還上開擔保金等語。
三、經本院依職權調閱前開卷宗，確與聲請人所述相符，足信屬
    實；又本院依聲請人之聲請而於95年2 月9 日發函通知相對
    人甲○○於25日內行使權利一節，亦經本院依職權調閱95年
    度聲字第99號案卷屬實，而相對人甲○○已於95年4 月4 日
    收受上開通知，有本院送達證書1 份附於前開卷內可佐。相
    對人中華商銀、甲○○屆期既迄未主張行使權利，則核諸首
    開說明，聲請人聲請返還擔保物，於法自無不合，應予准許
    。
四、依民事訴訟法第95條，裁定如主文。
中    華    民    國    95    年    6     月    22    日
                  民事第三庭    法  官  周玉
以上正本係照原本作成
如對本裁定抗告須於裁定送達後10日內向本院提出抗告狀，並應
繳納抗告裁判費新台幣1,000 元。
中    華    民    國    95    年    6     月    22    日
                                書記官  劉致芬


司法院資訊處製作；財團法人民間司法改革基金會備份。
